臺灣花蓮地方法院刑事判決　　　　　　　 94年度訴字第394號
公　訴　人　臺灣花蓮地方法院檢察署檢察官
被　　　告　甲○○
上列被告因違反毒品危害防制條例案件，經檢察官提起公訴（94
年度毒偵字第672號、第979號及第1031號），被告於本院準備程
序進行中，就被訴之犯罪事實為有罪之陳述，經本院合議庭裁定
由受命法官獨任進行簡式審判程序審理後，判決如下：
    主  文
甲○○連續施用第一級毒品，累犯，處有期徒刑拾月，扣案之海
洛因壹包（淨重零點零肆公克、含袋重零點肆肆公克）沒收銷燬
之；又連續施用第二級毒品，累犯，處有期徒刑伍月，扣案之安
非他命壹包（含袋重約零點肆公克）沒收銷燬之；應執行有期徒
刑壹年貳月，扣案海洛因壹包（淨重零點零肆公克、含袋重零點
肆肆公克）及安非他命壹包（含袋重約零點肆公克）均沒收銷燬
之。
    事  實
一、甲○○前因施用毒品案件，經本院裁定送觀察、勒戒後，認
    無繼續施用毒品之傾向，經臺灣花蓮地檢署檢察官於民國88
    年6月7日以88年度偵緝字第61號不起訴處分確定；復因再犯
    施用毒品案件，經本院裁定令其入戒治處所施以強制戒治，
    而於89年11月22日戒治期滿，其二犯施用毒品案件，另經本
    院於88年12月10日以88年度花簡字第519 號刑事簡易判決處
    有期徒刑五月確定，且於90年5月3日出監執行完畢。詎其仍
    不知悔改，猶於上開強制戒治執行完畢後五年內，分別基於
    施用第一級及第二級毒品之概括犯意，自94年2 月24日起迄
    同年4月7日止，在其花蓮市○○街136 之33號住處內，以注
    射針筒施打第一級毒品海洛因及以將第二級毒品安非他命放
    入玻璃球中燃燒吸食之方式，分別施用海洛因及安非他命數
    次，先後經警於同年2月26日及同年4月7 日查獲上情，並經
    警在上址搜索扣得其所有之海洛因一包（淨重0.04公克、含
    袋重0.44公克，起訴書誤載為0.3公克）及安非他命一包（
    含袋重約0.4公克）等物。
二、案經花蓮縣警察局花蓮分局報告臺灣花蓮地方法院檢察署偵
    查起訴。
    理  由
一、上開事實，業據被告甲○○於警詢、偵查及本院訊問時均坦
    承不諱，而被告先後經警於上開查獲日期採集其尿液二次送
    請檢驗，檢驗結果均呈嗎啡及安非他命陽性反應乙節，此有
    慈濟大學濫用藥物檢驗中心函暨檢驗總表及毒品案件尿液檢
    體採集送驗紀錄表各二份附卷可參，另扣案之海洛因一包，
    經警送法務部調查局鑑定結果，其內有第一級毒品海洛因成
    分，淨重0.04公克，另空包裝重0.40公克一節，有法務部調
    查局94年5月26日調科壹字第280005603號鑑定通知書一份在
    卷可稽，此外，復有扣案之安非他命一包（含袋重約0.4 公
    克）可證。是被告之自白應可認與事實相符，足以採信。又
    查，被告前因施用毒品案件，經本院裁定送觀察、勒戒後，
    認無繼續施用毒品之傾向，經臺灣花蓮地檢署檢察官於88年
    6月7日以88年度偵緝字第61號不起訴處分確定；復因再犯施
    用毒品案件，經本院裁定令其入戒治處所施以強制戒治，而
    於89年11月22日戒治期滿執行完畢等情，此有臺灣高等法院
    被告前案紀錄表一份附卷供參。是本件被告之罪證已臻明確
    ，其犯行堪以認定，應予依法論科。
二、核被告所為，係犯毒品危害防制條例第10條第1 項之施用第
    一級毒品罪及同條例第10條第2 項之施用第二級毒品罪。被
    告施用第一級毒品及第二級毒品前後之持有第一級毒品海洛
    因及第二級毒品安非他命行為，因意在供己施用，是其持有
    上開毒品之低度行為，皆應為施用之高度行為所吸收，均不
    另論罪。又其先後數次施用海洛因及安非他命之行為，時間
    緊接，所犯罪名相同，顯均出於概括之犯意反覆而為，為連
    續犯，均依刑法第56條之規定論以一罪，並各加重其刑。又
    其所犯上開施用第一級毒品及第二級毒品罪間，犯意各別，
    罪名互殊，應予分論併罰。另查被告有如事實欄所載之犯罪
    前科與執行紀錄，此有臺灣高等法院被告前案紀錄表一份可
    參，其受有期徒刑之執行完畢，於五年內再犯本件有期徒刑
    以上之二罪，均為累犯，應依刑法第47條之規定各加重其刑
    。爰審酌被告有前述之犯罪前科紀錄，素行非佳，屢次施用
    毒品，經送觀察勒戒、強制戒治之後，仍然再度施用毒品，
    顯見被告戒除毒癮之意志力薄弱，然被告於犯罪後坦承犯行
    ，且表示悔悟等一切情狀，分別就其所犯上開二罪量處如主
    文所示之刑，並定其應執行刑，以示懲儆。扣案之海洛因一
    包（淨重0.04公克、含袋重0.44公克）及安非他命一包（含
    袋重約0.4公克），分別屬毒品危害防制條例第2條第2項第1
    款及第2 款規定之第一級及第二級毒品，均應依毒品危害防
    制條例第18條第1項前段沒收銷燬之。
據上論斷，應依刑事訴訟法第299 條第1項前段、第273條之1第1
項，毒品危害防制條例第10條第1 項、第2項、第18條第1項前段
，刑法第11條前段、第56條、第47條、第51條第5 款，判決如主
文。
本案經檢察官張立中到庭執行職務。
中　　華　　民　　國　　94　　年　　12　　月　　27 　日
　　　　　　　　　      臺灣花蓮地方法院刑事第三庭
                                    法　官　張嘉芬
上列正本證明與原本無異。
如對本判決不服，應於送達後10日內，向本院提出上訴狀。（應
抄附繕本）
                                    書記官  林佳慧
中　　華　　民　　國　　94　　年　　12　　月　　28　　日
附錄本案論罪科刑法條全文：
毒品危害防制條例第10條第1項、第2項
施用第一級毒品者，處六月以上五年以下有期徒刑。
施用第二級毒品者，處三年以下有期徒刑。
